【裁判字號】    89,簡上,68
【裁判日期】    890223
【裁判案由】    傷害
【裁判全文】
臺灣高雄地方法院刑事判決                          八十九年度簡上字第六八號
    上  訴  人
    即  被  告  丙○○
右列上訴人因傷害案件，不服臺灣高雄地方法院岡山簡易庭八十八年度岡簡字第四一
五號中華民國八十九年二月二十三日第一審判決（起訴案號：八十八年度偵字第二四
五九二號），提起上訴，本院判決如左：
    主  文
原判決撤銷。
丙○○共同傷害人之身體，處拘役伍拾日，如易科罰金，以參佰元折算壹日。
    事  實
一、丙○○與甲○○原係同居之男女朋友，二人於分手後因仍有債務糾紛而發生爭執
    ，丙○○竟因而起意傷害甲○○，而於民國八十八年九月二十五日凌晨三時許，
    與七名不詳姓名之成年男子基於共同傷害之犯意聯絡，預先至高雄市鼓山區○○
    ○路三四三號甲○○所居住大廈之管理室內等候後，由丙○○在該管理室內以欲
    與甲○○談判其二人同居時之電話費債務為由，將住於該大樓十二樓之八號之甲
    ○○誘至樓下之管理室內，再由與丙○○同至該管理室等候之該七名不詳姓名成
    年男子持棍棒共同毆打甲○○，因而至使甲○○受有顏面瘀青四處，分別為四乘
    五公分、二乘二公分、二乘二公分、二乘一公分；頭部血腫三乘四公分；背部瘀
    青十乘二公分；右手臂擦傷二處，分別為三乘一公分、四乘一公分；左手臂腫脹
    二處，分別為三乘四公分、二乘三公分等傷害。
二、案經甲○○訴由臺灣高雄地方法院檢察署檢察官偵查起訴。
    理  由
一、訊據被告丙○○矢口否認犯行，辯稱：告訴人甲○○之指述不實，其並不認識當
    日毆打告訴人之該數名男子，亦未與該數人共犯，告訴人係因與其談判時自行與
    該數人發生口角始被該數人毆打；於告訴人被毆打後未與該數人共同搭計程車離
    開，而是因為害怕而自己一人搭計程車回其父母住處云云。經查：
（一）、被告上揭犯行，業據告訴人指述：其下樓時該七名男子即已站在大樓管理室
        玻璃門前面及附近等待；被告誘其至樓下後，即不講話，而向該數名男子使
        眼色，該數名男子即過來說「有事跟他們講，不要跟丙○○講」，其於發覺
        情形不對甫轉身欲離開時，即遭該數名男子毆打；於其報警後，該數名男子
        於欲離開時並曾向被告說「他已報警，我們快走」；被告係與該數名男子共
        同搭計程車離開等語在卷。此外，並有告訴人提出之高雄醫學院附設中和紀
        念醫院診斷證明書在卷可佐。
（二）、被告雖辯稱如上，惟佐以：被告係於深夜三時許之違反常情時間約告訴人至
        樓下管理室談判；被告當時係居住於同大樓之五樓之四，可自由出入該大樓
        ，而非不得出入該大樓之人，且平常如有事處理係直接至十二樓之八與告訴
        人談判，本次竟未直接至十二樓之八與告訴人談判，反而約告訴人至樓下談
        判，有違常情；告訴人至樓下之深夜三時許，如認為係恰巧有多達七名之不
        詳姓名男子於樓下聚集，而非被告所邀約，亦不合理；被告自稱於告訴人被
        毆打後，未回該大樓住處，而是自己一人搭計程車回父母住處，惟以當時甫
        發生告訴人於深夜被數人圍毆之情形，如該數人確非與被告共犯，則被告於
        此情狀下，為考慮自身安全，理應迅速回至該棟有管理員之大樓住處躲避始
        合理，其竟不為之，反而不懼外出時遭該數名男子傷害，而與該數名男子同
        時叫計程車離開，亦顯不合常理等情。再佐以證人即當時該大樓管理室之管
        理員乙○○證稱：告訴人被毆打前後，雖未注意當時情形及被告和該數名男
        子是如何離開，但告訴人確實係於管理室內遭該數名男子毆打；告訴人於走
        過管理室至其發現告訴人被毆打倒地約十多分鐘等語，則以告訴人係於通常
        外人不會無故進入之管理室內遭毆打，且自告訴人走過管理室至被毆打倒地
        只有約十多分鐘之短時間等情，亦足認定告訴人遭毆打應是他人有計劃之預
        謀行為相符，否則告訴人應不可能於管理室內遭毆打，且於十餘分鐘內即被
        毆打倒地。綜諸上列證據及情狀，被告之抗辯，顯係卸責之詞，不足採信，
        告訴人之指述則足認為真實，被告犯行，事證明確，足以認定。
二、核上訴人即被告所為，係犯刑法第二百七十七條第一項之傷害罪。其與該七名不
    詳姓名之成年男子間，有犯意聯絡及行為分擔，為共同正犯。原審認上訴人罪證
    明確，予以論科，固屬卓見，惟本件上訴人犯罪時間係於八十八年九月二十五日
    凌晨三時許，而非同日凌晨四時許，犯罪地點為高雄市鼓山區○○○路三四三號
    告訴人居處大廈之管理室內，而非告訴人高雄縣鳳山市○○路三九九巷三十號之
    四大樓住處樓下，凡此均與事實有違，上訴意旨以其並無共犯傷害之犯行，雖無
    理由，惟原判決既有可議，自應由本院將原判決撤銷改判。茲審酌上訴人犯後猶
    否認犯行，態度不佳，且無悔意，告訴人所受之傷害尚非輕，上訴人尚無前科，
    有臺灣高雄地方法院檢察署刑案資料查註記錄表在卷，素行非劣，與告訴人原係
    同居之男女朋友關係，及其犯罪之動機、目的等一切情狀，爰量處如主文所示之
    刑，並諭知如易科罰金之折算標準。
據上論段，應依刑事訴訟法第四百五十五條之一第三項、第三百六十九條第一項前段
、第三百六十四條、第二百九十九條第一項前段，刑法第二十八條、第二百七十七條
第一項、第四十一條，罰金罰鍰提高標準條例第一條前段、第二條，判決如主文。本
案經檢察官高大方到庭執行職務。
中      華      民      國    八十九    年      七      月    二十四    日
                                  臺灣高雄地方法院刑事第一庭
                                      審判長法  官   陳顯榮
                                            法  官   曾逸誠
                                            法  官   郭文通
右正本證明與原本無異。
不得上訴。
                                            書記官   黃國忠
中      華      民      國    八十九    年    七      月    二十四    日
附錄本判決論罪之法條全文
刑法第二百七十七條條第一項
傷害人之身體或健康者，處三年以下有期徒刑、拘役或一千元以罰金。


司法院資訊處製作；財團法人民間司法改革基金會備份。
